【裁判字號】    89,上易,981
【裁判日期】    890614
【裁判案由】    竊盜
【裁判全文】
臺灣高等法院臺中分院刑事判決                民國八十九年度上易字第九八一號
    上  訴  人
    即  被  告  甲○○
右上訴人因竊盜案件，不服台灣台中地方法院八十九年度易字第五二五號，中華民國
八十九年三月二十一日第一審判決（起訴案號：台灣台中地方法院檢察署民國八十八
年度偵字第二九三八號），提起上訴，本院判決如左：
    主      文
上訴駁回。
    事實及理由
一、本案經本院審理結果，認第一審判決認事用法及量刑均無不當，應予維持，並引
    用第一審判決書記載之事實、證據及理由（如附件） 。
二、上訴人即被告甲○○在本院未提出其他有利之證據及辯解，恣意指摘原判決量刑
    過重，其上訴無理由，應予駁回。
三、據上論斷，應依刑事訴訟法第三百七十三條、第三百六十八條，判決如主文。
本案經檢察官乙○○到庭執行職務。
中      華      民      國    八十九      年      六      月    十四    日
                                  臺灣高等法院臺中分院刑事第五庭
                                    審判長法  官  吳  火  川
                                              法  官  郭  同  奇
                                              法  官  朱      樑
右正本證明與原本無異。
不得上訴。
                                              書記官  呂  淑  芬
中      華      民      國    八十九      年      六      月    十六    日
                                                                        Ａ
臺灣臺中地方法院刑事判決                          八十九年度易字第五二五號
    公  訴  人  臺灣臺中地方法院檢察署檢察官
    被      告  甲○○  男  四十三歲（民國○○○年○月○○日生）
                        住臺中市○○路○段三二五巷三三弄二號
                        身分證統一編號：Ｚ000000000號
右列被告因竊盜案件，經檢察官聲請簡易判決處刑（八十八年度偵字第二一九三八號
），本院認為不宜以簡易判決處刑，改以通常程序判決如左：
    主  文
甲○○竊盜，累犯，處有期徒刑壹年。應於刑之執行前，令入勞動場所強制工作年
。扣案之鑰匙壹支沒收。
    事  實
一、甲○○於民國六十四年間因偽造有價證券罪，經法院判處有期徒刑三年確定，於
    六十七年九月八日執行完畢；次於七十五年間因竊盜罪，經法院判處有期徒刑四
    年二月，並於刑之執行前，令入勞動場所強制工作三年確定，嗣逢七十九年減刑
    ，經減為有期徒刑二年一月，再逢八十年減刑，經減為有期徒刑一年十五日，於
    八十年一月二十九日執行完畢；又於八十二年間因竊盜罪，經法院判處有期徒刑
    十月確定；復於八十三年間因竊盜罪，經法院判處有期徒刑一年六月，並於刑之
    執行前，令入勞動場所強制工作三年確定，並與前開十月刑期接續執行，於八十
    七年十月二十五日執行完畢，猶不知悛悔警惕，痛改其犯罪之習慣，復意圖為自
    己不法之所有，於八十八年十月二十二日晚上八時三十分許，在臺中市○○路○
    段三二五巷口，以其自備之鑰匙，竊取丙○○所有經不詳姓名者竊得後置於該處
    之車號ＪＲＦ－四Ｏ三號重型機車（該車係丙○○於八十八年十月十四日在臺中
    市○區○○○路一三二前失竊），得手後據為己有，嗣於同年月二十八日上午六
    時十分許，騎乘前開機車行經臺中縣太平市○○路中友加油站前，為警當場查獲
    ，並扣得行竊機車用之鑰匙一支。
二、案經臺中縣警察局移送臺灣臺中地方法院檢察署檢察官聲請簡易判決處刑，經本
    院認為不得以簡易判決處刑，改依通常程序審判。
    理  由
一、訊據被告甲○○坦承於右揭時地以自備之鑰匙騎走前開機車，惟矢口否認有竊盜
    犯意，辯稱僅係圖個方便云云。惟查，右揭事實業據被告甲○○於警訊及檢察官
    偵查時坦承不諱，並有供行竊用之鑰匙一支扣案可資佐證，前開機車確係丙○○
    失竊乙情，復據證人丙○○證述明確，並有臺中市警察局車輛失竊證明單及贓物
    認領保管單附卷可稽，被告雖猶辯稱僅係圖個方便，並無竊盜犯意，然其自八十
    八年十月二十二日晚上八時三十分許竊得該車，迄至同年月二十八日上午六時十
    分許被警查獲時止，猶占有該車使用，其意圖為自己不法所有之竊盜犯意，已昭
    然若揭，前開所辯容係飾卸之詞，不足採信，本案事證明確，被告犯行洵堪認定
    。
二、核被告甲○○所為，係犯刑法第三百二十條第一項之竊盜罪。被告曾於八十二年
    間因竊盜罪，經法院判處有期徒刑十月確定；復於八十三年間因竊盜罪，經法院
    判處有期徒刑一年六月確定，並與前開十月刑期接續執行，於八十七年十月二十
    五日執行完畢，有臺灣高等法院被告全國前案紀錄表附卷可稽，被告前受有期徒
    刑執行完畢，於五年以內再犯本件有期徒刑以上之罪，為累犯，應依刑法第四十
    七條規定加重其刑。爰審酌被告六十四年間因偽造有價證券罪，經法院判處有期
    徒刑三年確定，於六十七年九月八日執行完畢；次於七十五年間因竊盜罪，經法
    院判處有期徒刑四年二月，並於刑之執行前，令入勞動場所強制工作三年確定，
    嗣逢七十九年減刑，經減為有期徒刑二年一月，再逢八十年減刑，經減為有期徒
    刑一年十五日，於八十年一月二十九日執行完畢；又於八十二年間因竊盜罪，經
    法院判處有期徒刑十月確定；復於八十三年間因竊盜罪，經法院判處有期徒刑一
    年六月，並於刑之執行前，令入勞動場所強制工作三年確定，並與前開十月刑期
    接續執行，於八十七年十月二十五日執行完畢，有前開被告全國前案紀錄表足憑
    ，又再犯本件竊盜罪，堪認其品行非佳，且無悛悔改過之意，本院斟酌其犯罪動
    機、目的、手段、被害人所受損害及被告犯後之態度等一切情狀，量處如主文所
    示之刑，以示懲儆。末查，被告前有多次竊盜等前案紀錄，已如前述，觀其犯罪
    時間緊接，履經徒刑及強制工作之執行後，猶再行犯罪不輟，顯見其確有犯罪之
習慣，爰依竊盜犯贓物犯保安處分條例第三條第一項第一款、第四條、第五條第
    一項前段之規定，諭知被告於刑之執行前，令入勞動場所強制工作三年，以資矯
    治其偏差之性格及犯罪之習慣，俾能於日後重新適應社會生活，扣案之鑰匙一支
    為被告所有供行竊前開機車所用之物，業據被告供陳在卷，爰依刑法第三十八條
    第一項第二款規定，宣告沒收。
據上論斷，應依刑事訴訟法第四百五十二條、第二百九十九條第一項前段，刑法第三
百二十條第一項、第四十七條、第三十八條第一項第二款，竊盜犯贓物犯保安處分條
例第三條第一項第一款、第四條、第五條第一項前段，罰金罰鍰提高標準條例第一條
前段，判決如主文。
中    華    民    國      八十九      年      三      月      二十一    日
                                        法  官  陳  得  利
右正本證明與原本無異。
如不服本判決，應於判決送達後十日內向本院提出上訴狀，上訴於臺灣高等法院臺中
分院（須附繕本）。
                                        書記官
中    華    民    國      八十九      年      三      月      二十一    日
附錄本案論罪科刑法條全文：
刑法第三百二十條第一項
意圖為自己或第三人不法之所有，而竊取他人之動產者，為竊盜罪，處五年以下有期
徒刑、拘役或五百元以下罰金。


司法院資訊處製作；財團法人民間司法改革基金會備份。
